【裁判字號】    99,訴,633
【裁判日期】    991029
【裁判案由】    強盜
【裁判全文】
臺灣高雄地方法院刑事判決               99年度訴字第633號
公  訴  人  臺灣高雄地方法院檢察署檢察官
被      告  己○○
            丁○○
共      同
選任辯護人  陳魁元律師
上列被告因強盜案件，經檢察官提起公訴（98年度偵字第18625
號），本院判決如下：
    主  文
己○○共同犯剝奪他人行動自由罪，累犯，處有期徒刑陸月，如
易科罰金，以新臺幣壹仟元折算壹日。
丁○○共同犯剝奪他人行動自由罪，處有期徒刑陸月，如易科罰
金，以新臺幣壹仟元折算壹日。
    事  實
一、己○○前於民國96年間因妨害風化案件，經臺灣臺南地方法
    院以96年度簡字第1316號判處有期徒刑3月，減為有期徒刑1
    月15日確定，甫於96年9月10日易科罰金執行完畢。
二、己○○與丁○○為舅甥關係，戊○○○為己○○之母、丁○○之外祖母。因戊○○○向丁○○表示乙○○占用她1 筆土
    地十餘年不願歸還，丁○○遂於98年3 月13日下午14時許，
    前往乙○○在高雄縣茄萣鄉○○○段2293之295 號土地經營
    之資源回收場質問乙○○，乙○○表示是向戊○○○購買該
    地之使用權，願於翌日14時許，前往戊○○○住處向丁○○
    說明，丁○○遂將此事通知己○○。98年3 月14日14時30分
    許，乙○○持高雄縣茄萣鄉○○○段2293之295 地號國有土
    地之土地登記簿及給付價金收據影本，前往戊○○○位於高
    雄縣茄萣鄉○○路420 號住處，向丁○○說明其係以27萬元
    向戊○○○購買該國有土地之使用權，丁○○見乙○○所持
    為影本，即撥打乙○○頭部，對乙○○喝稱：拿影本要做什
    麼？他要正本等語。己○○、丁○○及綽號「阿花」、「阿
    猴」、「山啊」真實姓名、年籍不詳之成年男子，竟共同基
    於剝奪他人行動自由之犯意聯絡，己○○要求乙○○提出上
    開土地登記簿及收據正本，丁○○手持疑似黑色手槍（未扣
    案，無證據證明有殺傷力）抵住乙○○頭部，喝令乙○○交
    付上開土地登記簿及收據正本，並命乙○○搭乘綽號「阿猴
    」之男子騎乘之機車，丁○○則騎乘另1 部機車跟隨在後，
    並對乙○○恫稱：「不要亂來」等語，前往乙○○位於高雄
    縣茄萣鄉○○路239 巷20弄45號住處，乙○○因家中有幼子
    ，害怕丁○○對其不利，而在其住處將上開土地登記簿及收
    據正本交予丁○○，丁○○及「阿猴」始將乙○○載回戊○○○住處騎乘自己之機車離去，以此強暴、脅迫之方法剝奪
    乙○○之行動自由。
三、案經乙○○訴由高雄縣政府警察局湖內分局報請臺灣高雄地
    方法院檢察署檢察官偵查起訴。
    理  由
壹、程序方面（證據能力之判斷）：
一、證人乙○○、甲○○警詢陳述之證據能力：
  (一)按被告以外之人於檢察事務官、司法警察官或司法警察調查
    中所為之陳述，與審判中不符時，其先前之陳述具有較可信
    之特別情況，且為證明犯罪事實存否所必要者，得為證據，
    刑事訴訟法第159 條之2 定有明文。證人乙○○於警詢中證
    稱：丁○○持槍強逼伊坐上1 名不詳姓名之男子騎乘之機車
    ，而丁○○另騎乘1 部機車緊迫在後，且對伊恐嚇說如果敢
    跳車就要對伊開槍射殺，伊害怕被打死就不敢反抗，任他們
    等人載至高雄縣茄萣鄉○○村○○路239 巷20巷45號住處，
    再掏出手槍對準我並喝令我交出土地所有權狀（台灣省高雄
    縣土地登記簿）及買賣土地簽發收據，伊迫於無奈只好拿出
    土地所有權狀及買賣土地簽發收據由丁○○徒手搶走後又原
    車將伊載回高雄縣茄萣鄉○○路420 號戊○○○住處釋放等
    語（見警卷第2 至3 頁），惟於本院審理時結證改稱：丁○○恐嚇伊不要搞東搞西，不要亂來；伊上車時沒有注意到丁○○手上是否還有拿槍，到伊家時，伊沒有看到丁○○手上
    有拿槍或是帶槍等語（本院卷第74、82頁）。又證人甲○○
    於警詢時證稱：98年3 月14日當天伊有看到己○○及丁○○
    在屋外談論下午乙○○要至他們住處談論土地買賣經過；當
    日伊在住處有聽到乙○○騎機車到達，進入屋內與他們對話
    ，有看見乙○○被1 名不詳姓名男子載回戊○○○住處，伊
    看見時丁○○已在屋外等語（見警卷第25至26頁），於本院
    則證稱：伊於98年3 月14日有看到被告2 人在戊○○○住處
    外聊天，之後才看到乙○○，伊不知道乙○○離開戊○○○
    家之後，有再回來1 次等語（見本院卷第88、90頁）。證人
    乙○○、甲○○於警詢中及本院審判中之證述已有前後陳述
    不符之情形，本院審酌其2 人於警詢中之證述距案發日較近
    ，當時記憶自較深刻，可立即反應所知，不致因時隔日久而
    遺忘案情；且較無來自被告2 人同庭在場之壓力而出於虛偽
    不實之指證，或事後串謀而故為迴護被告之機會，揆諸上開
    說明，渠等於警詢中所為之陳述，客觀上應具有較可信之特
    別情況，且亦為證明被告犯罪事實存否所必要，依上揭規定
    ，證人乙○○、甲○○於警詢中之證言自有證據能力。
  (二)證人乙○○、甲○○於偵查中證述之證據能力：
    按被告以外之人於偵查中向檢察官所為陳述，除顯有不可信
    之情況者外，得為證據，同法第159 條之1 第2 項定有明文
    。證人乙○○、甲○○於檢察官偵查中所為之陳述，業經具
    結而為證述，查無檢察官在偵查時有不法取供之情形，且證
    人乙○○、甲○○業經本院行交互詰問程序，被告之對質詰
    問權已獲得保障，依上說明，證人乙○○、甲○○於偵查中
    之證詞自均具有證據能力。
  (三)按被告以外之人（包括證人、鑑定人、告訴人、被害人及共
    同被告等）於審判外之陳述雖不符刑事訴訟法第159 條之1
    至之4 等4 條之規定，而經當事人於審判程序同意作為證據
    ，法院審酌該言詞陳述或書面陳述作成時之情況，認為適當
    者，亦得為證據；當事人、代理人或辯護人於法院調查證據
    時，知有刑事訴訟法第159 條第1 項不得為證據之情形，而
    未於言詞辯論終結前聲明異議者，視為有前項之同意，同法
    第159 條之5 定有明文。查本判決所引用之證據資料屬於被
    告以外之人於審判外之言詞、書面陳述者（證人甲○○、乙○○除外），查無符合刑事訴訟法第159 條之1 至之4 之情
    形，且均經本院於調查證據程序逐一提示並告以要旨，檢察
    官、被告及辯護人均未於言詞辯論終結前聲明異議，本院審
    酌上開證據作成時之情況，無不當取供或違反自由意志而陳
    述等情形，且均與本案待證事實具有關聯性，認為以之作為
    本案之證據亦屬適當，自均具有證據能力，而得採為認定事
    實之證據。
貳、實體方面：
一、訊據被告己○○、丁○○對其2 人為舅甥關係，戊○○○為
    被告己○○之母、被告丁○○之外祖母，告訴人乙○○於98
    年3 月14日14時30分許，有持高雄縣茄萣鄉○○○段2293之
    295 地號國有土地之登記簿及金額共新臺幣（下同）27萬元
    之收據影本前往戊○○○位於高雄縣茄萣鄉○○路420 號住
    處，向被告2 人說明其向戊○○○購買該地使用權之過程時
    ，被告己○○、丁○○及綽號「阿花」、「阿猴」、「山啊
    」等真實姓名、年籍不詳之男子均有在場；同日下午，由綽
    號「阿猴」男子騎乘機車搭載告訴人，被告丁○○則騎乘另
    1 部機車跟隨於後，前往告訴人位於高雄縣茄萣鄉○○路
    239 巷20弄45號住處，告訴人拿取上開土地登記簿及收據正
    本交予被告丁○○後，被告丁○○及「阿猴」始將乙○○載
    回戊○○○住處騎乘自己之機車離去等情，固不爭執，惟均
    矢口否認有何剝奪他人行動自由犯行，被告己○○辯稱：乙○○稱高雄縣茄萣鄉○○○段2293之295 地號土地是伊母賣
    給他，卻拿不出讓渡書，98年3 月14日下午2 時30分許，乙○○拿土地登記簿及價金收據影本至伊家，伊堅持要看正本
    是因為這樣才能百分之百證明伊母親有拿27萬元，伊母告訴
    伊她有向乙○○借27萬元，以土地登記簿等物質押，伊將乙○○土地登記簿正本等物拿走，係因伊告訴他隔天伊要還他
    錢，乙○○當時有答應，不然他就會向伊拿回去云云。被告
    丁○○則辯稱：因伊外婆向伊哭訴有人占用土地不還她，伊
    去找乙○○，他說是向伊外婆買地，伊問他是否有證明，他
    才約伊隔天去伊外婆家，並拿收據給伊等看，98年3 月14日
    乙○○到伊外婆家時，伊未叫人將門圍著；因為影本可以變
    造，伊叫乙○○回去拿正本，當時乙○○好像腳受傷，故伊
    叫朋友載乙○○回去拿正本，伊騎機車跟在後面去乙○○家
    ，是因為伊想知道乙○○家位在何處，伊等沒有押他云云。
二、惟查：
  (一)上開犯罪事實，業據被告己○○於警詢時供稱：丁○○是伊
    大姐兒子，是伊外甥，伊與乙○○因伊母親戊○○○於93年
    5 至6 月間有一筆國有財產局土地買賣而認識，我與乙○○
    沒有結怨，有土地上糾紛；98年3 月13日14時許，丁○○親
    自前往被害人的資源回收場找被害人談論後，被害人主動約
    隔（14）日前往伊母親處所見面，丁○○就打電話給伊前往
    會合，在現場乙○○只拿出當時借據，伊告訴他土地讓你使
    用那麼久了，應該與借款價值同等，之後他就同意帶伊外甥
    丁○○至他家中取得該土地所有權狀等，當時現場除了伊母
    親，還有丁○○之朋友；伊交付警方扣押之土地所有權狀(
    台灣省高雄縣土地登記簿) 地號為高雄縣茄萣鄉○○段○段
    地號2293之295 號土地所有權狀4 張（台灣省高雄縣土地登
    記簿），買賣土地簽發收據是用免用統一發票收據上面有伊
    母親「戊○○○」簽名及「吳李秀春」簽名，分別為93年3
    月26日柒萬元、93年5 月28日拾萬元、93年7 月7 日拾萬元
    等3 張收據，總共金額為27萬元。因為伊母親不識字，所以
    才拜託隔壁理髮廳老板娘甲○○代為簽名的（土地簽發收據
    是用免用統一發票收據），該土地是伊母親告知外甥丁○○
    的，所以丁○○自己主動前往資源回收場等語（見警卷第9
    至11頁），於偵查中供稱：98年3 月14日有在伊母戊○○○
    的住處跟告訴人談土地買賣的事情，當天有伊跟告訴人、丁○○、伊母，及丁○○的朋友3 人在場，都在房間內；後來
    丁○○的朋友騎機車載告訴人，丁○○自己騎機車跟在後面
    一起回告訴人家拿正本，伊在伊母家等等語（見偵查卷第13
    至15頁），被告丁○○於警詢供稱：戊○○○是伊外婆，己○○是伊舅舅，伊是聽伊外婆戊○○○說乙○○向她借用1
    筆國有土10餘年都不願歸還，伊於98年3 月13日下午前往乙○○高雄縣茄萣鄉○○路旁（砂崙段小段地號2293之295 號
    資源回收場）詢問乙○○為何向伊外婆戊○○○借用土地不
    願歸還，乙○○說土地是向戊○○○買的，伊說既然是買的
    ，為何沒有讓渡書，也沒有證人，而乙○○說隔天（98年3
    月14日）下午2 點會前往伊外婆住處說明，土地所有權狀及
    買賣土地簽發收據是乙○○於98年3 月14日下午2 點許帶至
    伊外婆住處等語（見警卷第14至15頁），於偵查中供稱：98
    年3 月14日當時在場的人除了伊、告訴人、己○○、伊祖母
    ，還有伊在廟會認識的「阿花」、「阿猴」、「山啊」3 人
    ，他們3 人有進到伊祖母住處內在旁邊看；取得權狀跟發票
    正本是我朋友「阿猴」開車載乙○○回家去拿的。當時伊有
    騎機車跟在「阿猴」跟乙○○後面等語（見偵查卷第13至14
    頁），於本院供稱：伊去找伊阿嬤聊天，伊阿嬤哭著說乙○○占用土地不還她，伊去找乙○○時，乙○○說是他向伊阿
    嬤買的，伊問他是否有證明，他才約伊等隔天去伊阿嬤家，
    並拿收據給伊等看，伊打電話給己○○，說乙○○要來談土
    地的事情，並說要拿土地買賣的單據給伊等看，當天有伊3
    位朋友在場，當天伊有叫乙○○回去拿正本，後來是伊叫伊
    朋友載乙○○回去拿正本，伊騎機車跟在後面，乙○○拿收
    據、登記簿、地政規費收據正本給伊，伊後來回到家後，直
    接將正本等物品交給己○○等語（見本院卷第122 至123 頁
    背面），核與證人即告訴人乙○○於偵查中證稱：伊在戊○○○賣使用權給伊之土地上做資源回收，3 月13日丁○○跑
    去該處跟伊說她祖母將上開土地賣伊賣得太便宜，14日伊就
    去戊○○○的住處要解釋給丁○○聽，伊進到屋內後，當時
    有3 、4 個小弟將門關起來，當時除了戊○○○、伊、被告
    2 人，還有4 個我不認識的人，有一個小弟從皮包中拿槍給
    己○○，己○○再將槍交給丁○○，丁○○就用該槍抵在伊
    頭上，又出手打伊頭一下，己○○還用髒話罵伊，後來我拿
    出3 張發票的影本給丁○○看，丁○○說他不要影本，他要
    正本，伊就被一個小弟騎機車載回家，丁○○跟在伊等後面
    ，到伊家後伊就拿出發票正本跟土地權狀，載伊回家的小弟
    跟伊一起進入伊家，伊拿出發票跟權狀給丁○○後，小弟再
    載伊回去戊○○○住處騎機車，丁○○還是跟在後面，伊就
    自己騎機車就回家了。因為丁○○在裡面拿槍抵住伊頭上，
    伊無法抗拒，心裡又很害怕，才讓小弟載伊回家等語（見偵
    查卷第8 至10頁），警詢時證稱：伊被丁○○等人搶走之土
    地所有權狀（台灣省高雄縣土地登記簿），地號為高雄縣茄
    萣鄉○○段○段地號2293之295 號土地所有權狀4 張（台灣
    省高雄縣土地登記簿) ，買賣土地簽發收據是用免用統一發
    票收據上面有地主「戊○○○」簽收姓名及本人簽收姓名，
    分別為93年3 月26日柒萬元、93年5 月28日拾萬元、93年7
    月7 日拾萬元等3 張收據，伊被搶走土地所有權狀及買賣土
    地簽發收據等物是丁○○在高雄縣茄萣鄉○○路420 號戊○○○住處前親自交給己○○等語（見警卷第1 至5 頁），於
    本院證稱：伊到戊○○○住處後，只有帶收據影本去現場，
    丁○○就開始罵伊，他不要收據影本而撥打伊頭，己○○要
    伊交出土地登記簿及收據正本，然後有一名小弟拿槍、背個
    袋子出來。小弟拿槍給己○○，己○○再把槍交給丁○○，
    丁○○拿著槍抵住伊頭，要我交出土地登記簿及收據正本。
    是被告丁○○拿槍叫伊回家拿正本，伊會害怕，才讓小弟騎
    車載伊回家，被告丁○○叫伊不要亂來，他在後面。伊回到
    家有將土地登記簿及收據正本交給丁○○，因為伊之機車還
    在戊○○○家，而與丁○○一起回去牽車等語（見本院卷第
    59至85頁），及證人甲○○於警詢時證稱98年3 月14日當天
    伊在住處有聽到乙○○騎車到達，進入戊○○○住處屋內，
    與丁○○、己○○對話，伊有看到乙○○被1 名不詳姓名男
    子載回戊○○○住處，伊看見時丁○○已在屋外等語（見警
    卷第25至26頁），及證人即警員王地興於本院證稱：乙○○
    至派出所報案時，伊當時在巡邏，無線電要伊過去了解，伊
    至戊○○○住處時，只有戊○○○在家，乙○○有向伊說到
    被人持槍恐嚇之事，但伊沒看到等語（見本院卷第95至97頁
    ）大致相符，並有高雄縣政府警察局湖內分局扣押筆錄、扣
    押物品目錄表及扣押物品收據、臺灣省高雄縣土地登記簿影
    本4 張、臺灣省高雄縣地政規費收據影本2 張、免用統一發
    票收據影本3 張、扣押物品照片5 張、翻拍簡訊內容照片3
    張、贓物認領保管單暨贓物照片6 張等（見警卷第31至45頁
    、本院卷第26至32頁）在卷為憑，堪以認定。
  (二)被告己○○雖辯稱：告訴人是自願回家拿上開土地登記簿及
    收據正本，伊告訴乙○○隔天要還他錢，故將土地登記簿正
    本及收據等物拿走，乙○○有同意正本要給伊云云，被告丁○○雖辯稱：渠等沒有拿槍，係因為告訴人腳不方便，且伊
    要知道告訴人住處，遂請伊朋友載告訴人回家拿正本，伊騎
    機車跟隨在後云云。然查，被告己○○於警詢時陳稱：伊告
    訴乙○○土地讓他使用那麼久了，應該與借款價值同等等語
    （見警卷第10頁），並無提及要還告訴人錢，且被告己○○
    於案發翌日亦無償還告訴人27萬元之情事，則被告己○○於
    本院辯稱其向告訴人拿取正本，係因翌日就要還錢給告訴人
    云云，顯非實在。又證人乙○○於本院證稱：當時被告丁○○有槍，伊會害怕，是被告拿槍叫伊回家拿正本，伊才跟他
    們一起回家；伊不願意將正本給被告己○○、丁○○，因為
    伊於93年5 、6 月向戊○○○購買土地的使用權27萬元，這
    筆錢是權利金，要土地登記簿那些資料（見本院卷第61至62
    、83、86頁），已明確證述其不願意將上開正本交付被告2
    人，則被告己○○所辯不足採信。又告訴人乙○○於案發當
    天係自行騎車至戊○○○住處，亦於案發後係自行騎機車離
    開，顯無不能騎乘機車之情事，倘非遭到被告2 人恐嚇、威
    脅，當無由「阿猴」騎機車搭載，與被告丁○○回到住處拿
    取正本之理，應以告訴人所述較為可採。被告丁○○辯稱係
    因告訴人腳不方便，故請友人騎車搭載告訴人回家拿取正本
    云云，亦非實在。
  (三)按刑法上搶奪、強盜等罪所謂之意圖不法所有之意義，必行
    為人自知對於該項財物並無法律上正當權源，圖以巧取掠奪
    之手段，占為己有，始與同法第13條之故意條件相符。若行
    為人自信確有法律上正當所有之原因，縱其取物之際，手段
    涉於不法，仍與搶奪、強盜等罪之意思要件不合（最高法院
    27年上字第1404號判例意旨參照）。本案系爭國有土地，係
    告訴人乙○○以27萬元向戊○○○購買使用權乙節，固經證
    人乙○○、甲○○於偵查及本院證述在卷（見偵查卷第8至1
    1 、18至19頁、本院卷第64至66、91至94頁），並有臺灣省
    高雄縣土地登記簿影本4 張、臺灣省高雄縣地政規費收據影
    本2 張、免用統一發票收據影本3 張在卷為憑。惟依證人戊○○○於警詢及本院證述：上開土地係伊夫向國有財產局承
    租，伊係以上開土地向乙○○借貸27萬元等語（見警卷第19
    至21頁、本院卷第102 至104 頁），與被告2 人辯稱戊○○○向伊等表示係向被告借貸27萬元等語相符。可知戊○○○
    與被告2 人，及告訴人間，對於上開國有土地及27萬元究係
    使用權之買賣價金關係，抑或借貸關係，認知有所不同，而
    有民事糾紛存在。上開土地登記簿及收據正本為雙方本件糾
    紛之憑證，被告己○○、丁○○向告訴人拿取上開土地登記
    簿及收據正本，主觀上係在為戊○○○處理本件土地遭告訴
    人占用之糾紛，難認有何為自己或他人不法所有之意圖。被
    告2 人所為，尚與強盜罪之構成要件有別，公訴意旨認被告
    2 人主觀上有為自己或他人不法所有之意圖，所為構成強盜
    罪云云，容有誤會。
  (四)綜上所述，被告2 人所辯均不足採信。本案事證明確，被告
    2人犯行洵堪認定，應依法論科。
二、按刑法第302 條之妨害自由罪，係妨害他人自由之概括規定
    ，故行為人具有一定目的，以非法方法剝奪人之行動自由者
    ，除法律別有處罰較重之規定（例如略誘及擄人勒贖等罪）
    ，應適用各該規定處斷外，如以使人行無義務之事，或妨害
    人行使權利為目的，而其強暴脅迫復已達於剝奪人行動自由
    之程度，即祇成立本罪，不應再依同法第304 條論處。誠以
    此項使人行無義務之事，或妨害人行使權利之低度行為，應
    為剝奪人行動自由之高度行為所吸收，不能以其目的係在使
    人行無義務之事，或妨害人行使權利，認為係觸犯刑法第30
    2 條第1 項及第304 條第1 項之2 罪名，依同法第55條，從
    一重處斷（最高法院29年上字第2359號判例意旨參照）。又
    按刑法第302 條第1 項之妨害自由罪，包括私行拘禁及以其
    他非法方法兩種型態，所謂非法方法，係指強暴、脅迫或恐
    嚇等一切不法手段。因此，如於非法剝奪他人行動自由之行
    為繼續中，再對被害人施加恐嚇，則其恐嚇之行為，仍屬剝
    奪行動自由之部分行為，不另論罪（最高法院74年台上字第
    3404號判例可參）。核被告己○○、丁○○所為，均係犯刑
    法第302 第1 項以其他非法方法剝奪他人行動自由罪。公訴
    人認被告2 人係犯刑法第328 條第1 項強盜罪，尚有未恰，
    惟公訴人起訴之事實中有涉及對告訴人實施強暴、妨害自由
    行為，是本件起訴之基本社會事實相同，本院自得予以變更
    起訴法條。被告2 人於剝奪告訴人行動自由之過程中，出言
    恐嚇告訴人，並使告訴人拿取並交付土地登記簿及收據正本
    ，使告訴人行無義務之事，其恐嚇行為，為剝奪行動自由及
    使人行無義務之事之部分行為，不另論罪；而刑法第302 條
    第1 項之剝奪他人行動自由罪，當然包括同法第304 條之強
    制罪，故不另論以強制罪。被告己○○、丁○○與綽號「阿
    猴」、「阿花」、「山啊」之成年男子間，就上開以非法方
    法剝奪他人行動自由之犯行，有犯意聯絡及行為分擔，為共
    同正犯。被告己○○於96年間因妨害風化案件，經臺灣臺南
    地方法院以96年度簡字第1316號判處有期徒刑3 月，減為有
    期徒刑1 月15日確定，甫於96年9 月10日易科罰金執行完畢
    ，有臺灣高等法院被告前案紀錄表在卷可憑，其受有期徒刑
    執行完畢後，於5 年內故意再犯本件有期徒刑以上之罪，為
    累犯，應依刑法第47條第1 項規定，加重其刑。爰審酌被告
    2 人係因單方面聽戊○○○所述告訴人占用土地不肯歸還，
    27萬元係借款云云，未經查證，遽以強暴、脅迫手段剝奪告
    訴人行動自由之方式，向告訴人拿取上開土地登記簿及收據
    正本等資料，強迫告訴人歸還土地，及被告丁○○持槍（無
    證據證明有殺傷力）並以言詞恐嚇方式，強暴、脅迫告訴人
    ，手段較為激烈，且被告2 人事後猶飾詞卸責，未見悔意等
    一切情狀，分別量處如主文第1 項、第2 項所示之刑，及分
    別諭知易科罰金折算標準，以資懲儆。至於被告丁○○持以
    威脅告訴人之疑似手槍1 支並未扣案，且被告2 人均否認有
    持槍威脅告訴人，因無證據證明該物有殺傷力而為違禁物，
    亦無法證明為被告2 人或其他共犯所有，為免日後執行之困
    難，爰不予宣告沒收。
據上論斷，應依刑事訴訟法第299 條第1 項前段、第300 條，刑
法第28條、第302 條第1 項、第41條第1 項前段、第47條第1 項
，刑法施行法第1 條之1 ，判決如主文。
本案經檢察官丙○○到庭執行職務。
中    華    民    國    99    年    10    月    29    日
                  刑事第六庭  審判長法  官  李璧君
                                    法  官  曾仁勇
                                    法  官  曾鈴
以上正本證明與原本無異。
如不服本判決應於收受送達後10日內向本院提出上訴書狀，並應
敘述具體理由；如未敘述上訴理由者，應於上訴期間屆滿後20日
內向本院補提理由書（均須按他造當事人之人數附繕本）「切勿
逕送上級法院」。
中    華    民    國    99    年    11    月    1     日
                                    書記官  李月君
附錄本判決論罪科刑法條：
中華民國刑法第302條
（剝奪他人行動自由罪）
私行拘禁或以其他非法方法，剝奪人之行動自由者，處 5 年以
下有期徒刑、拘役或 3 百元以下罰金。
因而致人於死者，處無期徒刑或 7 年以上有期徒刑，致重傷者
，處 3 年以上 10 年以下有期徒刑。
第 1 項之未遂犯罰之。

司法院資訊處製作；財團法人民間司法改革基金會備份。
